【裁判字號】    92,訴易,37
【裁判日期】    920618
【裁判案由】    損害賠償
【裁判全文】
臺灣高等法院高雄分院民事判決  九十二年度訴易字第三七號
      原  告      乙○○
      被  告      甲○○
?
右當事人間損害賠償事件，經本院刑事庭移送，本院判決如左：
      主      文
被告應給付原告新台幣壹拾陸萬仟零捌元，及自九十二年三月四日起，至清償日止
，按年息百分之五計算之利息。
原告其餘之訴駁回。
訴訟費用由被告負擔二分之一，餘由原告負擔。
原告假執行之聲請駁回。
      事實及理由
一、本件原告起訴主張：被告於九十一年一月二十二日下午七時三十分許不滿原告前
    來高雄縣大社鄉萬金巷一七－二號叫囂，在廢五金堆中取出鐵鋸揮砍原告，致原
    告左肘裂傷併肌腱斷裂六公分、左腰際裂傷四公分，頭部外傷、左眼瞼裂傷一公
    分等傷害，經送醫救治，共支出醫藥費新台幣（下同）二萬三千零八元，至九十
    二年三月二十二日止，計一年二個月無法工作之損失四十二萬元，又所受精神痛
    苦至鉅，被告應賠償精神慰撫金二十萬元，以上合計六十四萬三千零八元，爰基
    於侵權行為之法律關係，訴請被告應給付六十四萬三千零八元，及自起訴狀繕本
    送達翌日起算之法定遲延利息，並願供擔保，請准宣告假執行。
二、被告則以：原告請求賠償之金額過高，伊無法負擔，且除醫療期間三個月外，原
    告請求賠償其工作損失亦不合理云云資為抗辯。求為判決駁回原告之訴。
三、原告主張於前揭時地為被告所砍傷，受有前揭傷害等事實，業據提出診斷證明書
    二張在卷（附民卷九、一四頁）為證，且為被告所不爭執，被告傷害罪責，並經
    本院判處有期徒刑五月確定在案，有本院九十二年上易字第一七七號刑事判決在
    卷（本審卷三頁）可稽，自可信為真實，從而原告基於侵權行為之法律關係訴請
    被告賠償損害於法自屬有據。
四、按不法侵害他人之身體或健康者，對於被害人因此喪失或減少勞動能力或增加生
    活上之需要時，應負損害賠償責任；被害人雖非財產上之損害，亦得請求賠償相
    當之金額，民法第一百九十三條第一項、第一百九十五條第一項分別定有明文。
    茲就原告請求之金額審究如下：
  (一)醫藥費二萬三千零八元：
    原告主張受傷後，在健仁醫院手術治療，至九十一年一月二十八日出院，後分別
    在健仁醫院、振聲診所門診治療，共支出醫藥費二萬三千零八元，業據提出診斷
    證明書二張、醫藥費收據六張（附民卷九－一五頁）為證，且為被告所不爭執，
    請求被告賠償此部分損害，於法自屬有據。
  (二)喪失勞動能力四十二萬元：
    原告主張：伊在太發舊貨行擔任怪手司機，月薪三萬元，因上開傷害無法工作，
    至九十二年三月二十二日止，計一年又二個月之工作損失四十二萬元，被告應負
    責賠償云云。經查原告受傷後，至健仁醫院手術治療，至九十一年一月二十八日
    出院，續門診治療九次，門診追治療約三個月，另於一月二十九日至三月三日
    至振聲診所門診治療共十二次，有上開診斷證明書在卷為證。則連同住院手術及
    門診治療期間共三個月為原告喪失勞動能力之期間，原告主張算至九十二年三月
    二十二日止，共一年又二個月伊喪失勞動能力云云，就超過部分，並非有據。又
    查，原告原在太發舊貨行擔任怪手司機，每月薪資三萬元，業據原告提出證明書
    在卷（附民卷一六頁）為證，且為被告所不爭執，則原告請求被告賠償三個月喪
    失勞動能力損失九萬元（30000×3=90000），於法亦屬有據，超過部分請求為無
    理由。
  (三)精神慰撫金二十萬元：查原告國中畢業，原為扳模工人，後擔任怪手司機，月薪
    三萬元，無財產。被告國中畢業，經營忠祥五金行，月淨收入一萬二千元，沒有
    財產，業據兩造陳明在卷，本院斟酌兩造身分、地位、經濟能力及原告受害程度
    ，認原告請求之精神慰撫金以五萬元為適當，超過部分之請求，為無理由。
五、綜上，原告可得請求被告賠償之損失為十六萬三千零八元（23008+90000+50000=
    163008），從而原告請求被告給付十六萬三千零八元，及自起訴狀繕本送達翌日
    （即九十二年三月四日）起，至清償日止，按年息百分之五計算之法定遲延利息
    ，為有理由，應予准許，超過部分之請求，為無理由，應予駁回。原告勝訴部分
    ，未逾一百五十萬元，一經本院判決即告確定，並無假執行之必要，至其敗訴部
    分，假執行之聲請，亦失所附麗，是原告假執行之聲請，應予駁回。
據上論結，本件原告之訴為一部有理由，一部無理由，依民事訴訟法第七十九條但書
，判決如主文。
中      華      民      國    九十二    年      六      月     十八     日
                                      臺灣高等法院高雄分院民事第五庭
~B1審判長法官  蔡明宛
~B2法      官  林健彥
~B3法      官  黃科瑜
右為正本係照原本作成。
不得上訴。
中      華      民      國    九十二    年      六      月     十九     日
~B法院書記官  鄔敦俊
                                                                        Ｋ


司法院資訊處製作；財團法人民間司法改革基金會備份。
